【裁判字號】    98,訴,218
【裁判日期】    981223
【裁判案由】    違反毒品危害防制條例
【裁判全文】
臺灣彰化地方法院刑事判決               98年度訴字第218號
公  訴  人  臺灣彰化地方法院檢察署檢察官
被      告  乙○○
指定辯護人  本院公設辯護人丙○○
上列被告因違反毒品危害防制條例案件，經檢察官提起公訴（97
年度偵字第10580號），本院判決如下：
    主  文
乙○○犯如附表所示之各罪，各處如附表「主文」欄所示之刑（
含宣告刑及從刑）。主刑部分應執行有期徒刑拾貳年陸月。
其餘被訴部分無罪。
    事  實
一、乙○○明知海洛因、甲基安非他命分別為毒品危害防制條例
    第2 條第2 項所列管之第一級毒品及第二級毒品，均不得非
    法持有、販賣，然因其身染施用毒品海洛因及甲基安非他命
    之惡習，為從中獲取個人施用海洛因及甲基安非他命所需之
    花費，基於販賣第一級毒品海洛因及第二級毒品甲基安非他
    命以營利之各別犯意，自民國（下同）97年6 月間某日起，
    在彰化縣大村鄉櫻花歐洲村社區內，每次以新台幣（下同）
    7,000 元之價格向綽號「米漿」之黃宣哲（因另案被告謝文
    富供出而破獲）第一級毒品海洛因1 包（約4 分之1 錢）或
    第二級毒品甲基安非他命1 包後，隨即於其位於大村鄉過溝
    村過溝三巷44號住處進行分裝，再分別以行動電話門號
    0000000000、000000 0000 號SIM 卡2 張插入其所使用之行
    動電話機內作為販賣毒品聯繫工具，俟由附表所示之欲購毒
    者毛秀美、甲○○、張海訓、賴麒元、張志維及賴建霖等人
    撥打電話與乙○○聯繫購買如附表所示之毒品，或者是乙○
    ○撥打電話予上開購毒者詢問是否購買毒品等情，之後乙○
    ○再於附表所示之時地，分別將附表所示之毒品販賣予毛秀
    美等人，並收取價金。嗣經員警循線追查而始悉上情。
二、案經彰化縣警察局員林分局報請臺灣彰化地方法院檢察署檢
    察官偵查起訴。
    理  由
壹、證據能力部分
    本案全部卷證所涵括之供述證據及非供述證據，經本院依法
    踐行調查證據程序，公訴人、被告及辯護人均不爭執各該證
    據之證據能力，且亦查無依法應排除其證據能力之情形，是
    後述所引用證據之證據能力均無疑義，併先敘明。
貳、上揭事實，迭據被告乙○○於警詢、偵查中及本院審理中均
    自白不諱，核與證人毛秀美於警詢中證述內容及證人甲○○
    、張海訓、賴麒元、張志維及賴建霖等於警詢、偵查中證述
    情節相符，再參以被告所持用之行動電話門號0000000000及
    0000000000號雙向通聯所示，發現證人毛秀美、張海訓、賴
    麒元、張志維及賴建霖等人確有以渠等所使用如附表所示之
    行動電話門號撥打被告所持有之上開行動電話門號，而與被
    告聯繫等情，並有上開證人等所持用之行動電話基本資料查
    詢單及本院97年度訴字第2495、2938、3064及3150號判決書
    影本（關於甲○○施用第一級毒品部分）在卷足憑。此外，
    復有證人毛秀美、甲○○、張海訓、賴麒元、張志維及賴建
    霖等人指認被告販毒之指認犯罪嫌疑人及販賣毒品之地點照
    片等在卷可佐，足認被告自白內容核與事實相符。次查，被
    告於97年11月26日警詢及審理中均自承每次以7000元之價格
    向黃宣哲（綽號「米漿」）購買第一級毒品海洛因1 包或第
    二級毒品甲基安非他命1 包，海洛因部分自行分裝成10包，
    每包再以1000元價格出售，被告從量差中牟利（約每包獲利
    300 元），而第二級毒品甲基安非他命則分裝成1000元5 包
    ，500 元10包，再予出售牟利（1000元部分每包賺取300 元
    ，500 元部分每包賺取150 元），故本件被告藉由販賣海洛
    因及甲基安非他命以賺取價差，則其有營利之意圖應屬甚明
    ，且已獲得相當之利益，應無疑義。綜上事證，被告上開販
    賣第一級毒品海洛因及第二級毒品甲基安非他命之犯行均堪
    予認定。
、論罪科刑
一、按被告行為後，毒品危害防制條例業於98年5 月20日修正公
    布及施行，次按行為後法律有變更時，適用行為時之法律，
    但行為後之法律有利於行為人時，適用最有利於行為人之法
    律，刑法第2 條第1 項定有明文。又新舊刑法關於刑之規定
    ，雖同採從輕主義，而舊刑法第2 條但書，係適用較輕之刑
    ，刑法第2 條第1 項但書，係適用最有利於行為人之法律，
    既曰法律，自較刑之範圍為廣，比較時應就罪刑有關之共犯
    、未遂犯、連續犯、牽連犯、結合犯以及累犯加重、自首減
    輕、暨其他法定加減原因、與加減例等一切情形，綜其全部
    之結果，而為比較，再適用有利於行為人之法律處斷（最高
    法院24年上字第4634號判例意旨參照）。毒品危害防制條例
    第4 條第1 項、第2 項，由「製造、運輸、販賣第一級毒品
    者，處死刑或無期徒刑；處無期徒刑者，得併科新臺幣一千
    萬元以下罰金。製造、運輸、販賣第二級毒品者，處無期徒
    刑或七年以上有期徒刑，得併科新臺幣七百萬元以下罰金。
    」分別修正為「製造、運輸、販賣第一級毒品者，處死刑或
    無期徒刑；處無期徒刑者，得併科新臺幣二千萬元以下罰金
    。製造、運輸、販賣第二級毒品者，處無期徒刑或七年以上
    有期徒刑，得併科新臺幣一千萬元以下罰金。」；另毒品危
    害防制條例第17條第2 項增訂「犯第四條至第八條之罪於偵
    查及審判中均自白者，減輕其刑。」而修正前毒品危害防制
    條例則無此項規定。經綜合比較新、舊法之結果如下：被告
    對於附表所示販賣第一級毒品海洛因及第二級毒品甲基安非
    他命之犯行於偵查及審判中均自白，故修正後之新法較有利
    於被告，依刑法第2 條第1 項但書規定，即應適用被告行為
    後之法律即毒品危害防制條例第4 條第1 項、第2 項及第17
    條第2 項之規定。
二、核被告所為，分別係犯毒品危害防制條例第4 條第1 項販賣
    第一級毒品罪及同條例第4 條第2 項販賣第二級毒品罪。又
    被告販賣第一級毒品及第二級毒品，而持有該等級毒品，其
    持有之低度行為，應為販賣之高度行為所吸收，均不另論罪
    。被告所犯上開販賣第一級毒品罪12次以及販賣第二級毒品
    罪7 次，犯意各別，行為互異，應予分論併罰。再被告所犯
    附表所示之販賣第一、二級毒品之犯行，於偵查及審判中均
    自白犯罪，均應依毒品危害防制條例第17條第2 項，減輕其
    刑。
三、復按刑法第59條規定犯罪之情狀可憫恕者，得酌量減輕其刑
    ，其所謂「犯罪之情狀」，與同法第57條規定科刑時應審酌
    之一切情狀，並非有截然不同之領域，於裁判上酌減其刑時
    ，應就犯罪一切情狀（包括第57條所列舉之10款事項），予
    以全盤考量，審酌其犯罪有無可憫恕之事由（即有無特殊之
    原因與環境，在客觀上足以引起一般同情，以及宣告法定低
    度刑，是否猶嫌過重等等），以為判斷（最高法院95年度台
    上字第6157號判決意旨參照）。而修正後毒品危害防制條例
    第4 條第1 項之法定刑為「處死刑或無期徒刑」，刑度可謂
    重大，然同為販賣第一級毒品之人，其原因動機不一，犯罪
    情節未必盡同，或有大盤毒梟者，亦有中、小盤之分，甚或
    僅止於吸毒者友儕間為求互通有無之有償轉讓者亦有之，其
    販賣行為所造成危害社會之程度自屬有異，法律科處此類犯
    罪，所設之法定最低本刑卻不可謂不重。為達懲儆被告，並
    可達防衛社會之目的者，自非不可依客觀之犯行與主觀之惡
    性二者加以考量其情狀，是否有可憫恕之處，適用刑法第59
    條之規定酌量減輕其刑，期使個案裁判之量刑，能斟酌至當
    ，符合比例原則。本件被告販賣第一級毒品之情節，販賣時
    間非長，對象僅有3 人、起訴之販賣總次數為12次，較諸長
    期以販毒營生之集團或大盤毒梟而言，顯屬小額之零星買賣
    ，對社會治安之危害，自非達罪無可赦之嚴重程度，倘對其
    販賣第一級毒品犯行，均科處上揭法定最低本刑，實屬情輕
    法重，衡其犯罪情狀在客觀上顯非不可憫恕，縱量處法定最
    低刑度之刑，仍嫌過重，爰依刑法第59條之規定，就其所犯
    販賣第一級毒品罪，各予以酌量遞減輕其刑。
四、關於毒品危害防制條例第17條第1 項部分，於98年5 月20日
    修正公布並已施行，修正前規定：「犯第4 條第1 項至第4
    項、第5 條第1 項至第4 項前段、第6 條第1 項至第4 項、
    第7 條第1 項至第4 項、第8 條第1 項至第4 項、第10條或
    第11條第1 項、第2 項之罪，供出毒品來源，因而破獲者，
    得減輕其刑。」，修正後規定：「犯第4 條至第8 條、第10
    條或第11條之罪，供出毒品來源，因而查獲其他正犯或共犯
    者，減輕或免除其刑。」，雖適用範圍擴大，然對於「供出
    毒品來源」之解釋則未有改變，按最高法院93年度台上字第
    5203號判決意旨，認為毒品危害防制條例第17條第1 項，犯
    第4 條第1 項之罪，供出毒品來源，因而破獲者，得減輕其
    刑，其立法意旨重在鼓勵具體供出其上游販毒者，俾資追查
    該毒梟前手及其上游毒品，以杜絕毒品之蔓延與氾濫為目的
    ，若提供前開線索（指供出施用毒品來源），縱使查獲屬實
    仍非屬其所犯本件販賣海洛因之毒品來源，亦不合該條減輕
    其刑之規定等情。經查，本件被告所為是犯販賣第一、二級
    毒品之罪，依前揭最高法院判決意旨，須供出其販賣毒品之
    來源而查獲，始有適有該條例第17條減輕其刑之適用，員警
    曾因被告供述其施用毒品之來源而查獲陳盈霖販賣毒品案件
    ，此有彰化縣警察局員林分局函在卷可稽，卻無因被告供述
    其販賣毒品來源而查獲正犯或共犯之情形（被告販賣毒品來
    源是黃宣哲，然員警破獲黃宣哲販賣毒品案件，並非被告所
    提供），故本件並無毒品危害防制條例第17條第1 項減輕其
    刑之適用甚明，附此敘明。
五、爰審酌被告犯罪之動機、目的，為圖一己私利而販賣毒品，
    係煙毒禍害之源，其販賣行為不僅導致人之生命、身體受侵
    害，且使國家、社會為掃除毒害、幫助吸毒者戒除毒癮，花
    費不訾之金錢及人力、物力，法益嚴重受害，危害至鉅，然
    考量被告販賣毒品次數、對象及所得非多，及犯罪後坦承犯
    行，尚知悔改等一切情狀，分別量處如附表所示之刑，並定
    其應執行之刑。
六、末按毒品危害防制條例第19條第1項規定，犯販賣毒品罪者
    ，其犯罪所得之財物均沒收之，係採義務沒收主義，故販賣
    毒品所得之對價，不問其中成本若干，利潤多少，均應全部
    諭知沒收，貫徹政府查禁煙毒之決心，以符立法本旨（最高
    法院91年度臺上字第2419號判決意旨參照）。查本件被告販
    賣第一級毒品海洛因及第二級毒品甲基安非他命所得雖未扣
    案，然依上開說明及毒品危害防制條例第19條第1 項之規定
    ，仍應均予宣告沒收，如全部或一部不能沒收時，以其財產
    抵償之。至行動電話門號0000000000、0000000000號之SIM
    卡各1 張，雖供被告販賣第一、二級毒品犯罪所用之物，惟
    行動電話門號0000000000、0000000000號之申設人分別係張
    智凱及張賴玉婷（見97年聲監第550 號第40頁、43頁），並
    非被告所有，故不予宣告沒收。至於未扣案之行動電話2 具
    （不包括SIM 卡），雖係供被告販賣毒品犯罪所用之財物，
    因非被告所有，故不予宣告沒收之。
、無罪部分
一、公訴意旨略以：被告於97年6 月間起至同年9 月間止，在彰
    化縣大村鄉過溝三巷附近雜貨店，販賣第一級毒品海洛因予
    甲○○，交易次數共計24次（扣除附表編號4 至9 所示之販
    賣海洛因予甲○○部分），因認被告涉及販賣第一級毒品罪
    嫌。
二、按犯罪事實應依證據認定之，無證據不得認定犯罪事實；不
    能證明被告犯罪者，應諭知無罪之判決，刑事訴訟法第154
    條第2項、第301條第1項分別定有明文。又刑事訴訟法上所
    謂認定事實之證據，係指足以認定被告確有犯罪行為之積極
    證據而言，該項證據自須適合於被告犯罪事實之認定，始得
    採為斷罪資料；且事實之認定應憑證據，如未發現相當證據
    ，或證據不足以證明，自不能以推測或擬制之方法，以為裁
    判之依據；次按認定不利於被告之事實，須依積極證據，茍
    積極之證據本身存有瑕疵而不足為不利於被告事實之認定，
    即應為有利於被告之認定，更不必有何有利之證據，而此用
    以證明犯罪事實之證據，猶須於通常一般人均不至於有所懷
    疑，堪予確信其已臻真實者，始得據以為有罪之認定，倘其
    證明尚未達到此一程度，而有合理性之懷疑存在，致使無從
    為有罪之確信時，即應為無罪之判決，最高法院29年上字第
    3105號、30年上字第816號、40年台上字第86號、76年台上
    字第4986號判例意旨及82年度台上字第163號判決意旨可資
    參照。
三、公訴人認為被告乙○○涉及販賣海洛因予甲○○部分，無非
    係以證人甲○○於警詢中之證述內容為其主要論據。經查，
    被告乙○○堅決否認上開犯行，而辯稱：伊除了於附表所示
    時地，販賣海洛因予甲○○之外，未再販賣毒品予甲○○等
    語。經查：證人甲○○於本院審理中證述：「（問之前在警
    詢筆錄中說有向乙○○購買三十次的海洛因，這三十次是如
    何推算出來？）我太緊張說錯了，是三、四次，不是三十次
    」、「（問平均多久要向乙○○買一次？）忘記了，有時候
    找不到她，我就去找別人，大約三、四天左右買一次，但不
    是每次都向被告購買」，相對於證人甲○○於97年10月16日
    警詢中證述：「我從97年6 月中旬開始向乙○○購買一級毒
    品海洛因，購買約30次左右，購買地點均在彰化縣大村鄉過
    溝村過溝三巷1 之15號旁」等語，證人甲○○上開證詞先後
    供述不一，且證人甲○○於警詢中之證述內容並無法指出被
    告購買毒品之確切時間，且觀諸卷內行動電話門號00000000
    00、0000000000號雙向通聯所示，僅發現證人甲○○曾於97
    年6 月24日、25日及7 月12日有以其家用之市內電話號碼00
    －0000000 號撥打被告上開電話聯絡，至於證人甲○○於警
    詢中曾供述其是以公共電話購買，然公共電話號碼為何？證
    人甲○○亦無法陳述，以供對比，綜上所述，證人甲○○於
    警詢證述內容顯有瑕疵，難認真實。
四、綜上所述，本件實難單憑證人甲○○有瑕疵之證述內容而遽
    為被告不利之認定，故本件依公訴人所提出之現有證據，尚
    無法積極證明被告確有公訴人所指之上開犯罪，亦即仍存有
    合理之可疑，尚不足以使本院對被告形成有罪之確信，基於
    「罪證有疑，利於被告」之證據法則，此部分自應諭知被告
    無罪之判決。
據上論斷，應依刑事訴訟法第299 條第1 項前段、第301 條第1
項，毒品危害防制條例第4 條第1 項、第2 項、第17條第2 項、
第19條第1 項，刑法第2 條第1 項、第11條前段、第59條、第51
條第5款，判決如主文。
本案經檢察官蕭有宏到庭執行職務。
中    華    民    國    98    年    12    月    23    日
                  刑事第六庭      審判長法官  王義閔
                                  法      官  張德寬
                                  法      官  鮑慧忠
以上正本證明與原本無異。
如不服本判決，應於收受判決後10日內向本院提出上訴書狀，並
應敘述具體理由；其未敘述上訴理由者，應於上訴期間屆滿後20
日內向本院補提理由書（均須按他造當事人之人數附繕本「切勿
逕送上級法院」）。
中    華    民    國    98    年    12    月    23    日
                                  書  記  官  林子惠
附錄本案論罪科刑法條全文：
毒品危害防制條例第4條
製造、運輸、販賣第一級毒品者，處死刑或無期徒刑；處無期徒
刑者，得併科新臺幣 2 千萬元以下罰金。
製造、運輸、販賣第二級毒品者，處無期徒刑或 7 年以上有期
徒刑，得併科新臺幣 1 千萬元以下罰金。
製造、運輸、販賣第三級毒品者，處 5 年以上有期徒刑，得併
科新臺幣 7 百萬元以下罰金。
製造、運輸、販賣第四級毒品者，處 3 年以上 10 年以下有期
徒刑，得併科新臺幣 3 百萬元以下罰金。
製造、運輸、販賣專供製造或施用毒品之器具者，處 1 年以上
7 年以下有期徒刑，得併科新臺幣 1 百萬元以下罰金。
前五項之未遂犯罰之。
附表：
┌──┬───┬─────┬─────────┬───────┬──────┬───────────┐
│編號│販賣者│購毒者    │時              間│販賣毒品之地點│販賣毒品之種│主                  文│
│    │      │          │                  │              │類、次數、數│                      │
│    │      │          │                  │              │量          │                      │
├──┼───┼─────┼─────────┼───────┼──────┼───────────┤
│1   │乙○○│毛秀美（綽│97年6 、7 月某日  │彰化縣大村鄉過│販賣海洛因50│乙○○販賣第一級毒品，│
│    │      │號姐阿或眼│（購毒方式：毛秀美│溝三巷44號附近│0 元。      │處有期徒刑柒年拾月，未│
│    │      │鏡姐）    │以行動電話門號0928│雜貨店。      │            │扣案之販賣第一級毒品所│
│    │      │          │488748號撥打乙○○│              │            │得之財物新台幣伍佰元沒│
│    │      │          │使用行動電話門號，│              │            │收，如全部或一部不能沒│
│    │      │          │洽談購毒事宜）    │              │            │收時，以其財產抵償之。│
├──┼───┼─────┼─────────┼───────┼──────┼───────────┤
│2   │乙○○│毛秀美    │97年6 、7月某日   │彰化縣大村鄉中│販賣海洛因10│乙○○販賣第一級毒品，│
│    │      │          │（購毒方式：毛秀美│正西路109 號巷│00元（與起訴│處有期徒刑柒年拾月，未│
│    │      │          │以行動電話門號0928│口。          │書誤載為500 │扣案之販賣第一級毒品所│
│    │      │          │488748號撥打乙○○│              │元，見警卷26│得之財物新台幣壹仟元沒│
│    │      │          │使用行動電話門號，│              │622 號第37頁│收，如全部或一部不能沒│
│    │      │          │洽談購毒事宜）    │              │至44頁所示，│收時，以其財產抵償之。│
│    │      │          │                  │              │本次毒品交易│                      │
│    │      │          │                  │              │金額為1000元│                      │
│    │      │          │                  │              │，故予以更正│                      │
│    │      │          │                  │              │）。        │                      │
├──┼───┼─────┼─────────┼───────┼──────┼───────────┤
│3   │乙○○│毛秀美    │97年6 、7 月某日  │彰化縣大村鄉中│販賣海洛因50│乙○○販賣第一級毒品，│
│    │      │          │（購毒方式：毛秀美│山路2 段305 巷│0 元。      │處有期徒刑柒年拾月，未│
│    │      │          │以行動電話門號0928│內墓園。      │            │扣案之販賣第一級毒品所│
│    │      │          │488748號撥打乙○○│              │            │得之財物新台幣伍佰元沒│
│    │      │          │使用行動電話門號，│              │            │收，如全部或一部不能沒│
│    │      │          │洽談購毒事宜）    │              │            │收時，以其財產抵償之。│
├──┼───┼─────┼─────────┼───────┼──────┼───────────┤
│4   │乙○○│甲○○    │97年6 月26日上午8 │彰化縣大村鄉過│販賣海洛因  │乙○○販賣第一級毒品，│
│    │      │          │時。（購毒方式：江│溝三巷1 之15號│1000元。    │處有期徒刑柒年拾月，未│
│    │      │          │清順以公用電話撥打│附近。        │            │扣案之販賣第一級毒品所│
│    │      │          │乙○○使用行動電話│              │            │得之財物新台幣壹仟元沒│
│    │      │          │門號，洽談購毒事宜│              │            │收，如全部或一部不能沒│
│    │      │          │）                │              │            │收時，以其財產抵償之。│
├──┼───┼─────┼─────────┼───────┼──────┼───────────┤
│5   │乙○○│甲○○    │97年8 月20日晚間6 │彰化縣大村鄉過│販賣海洛因  │乙○○販賣第一級毒品，│
│    │      │          │時之前某時。（購毒│溝三巷1 之15號│1000元。    │處有期徒刑柒年拾月，未│
│    │      │          │方式：甲○○以公用│附近。        │            │扣案之販賣第一級毒品所│
│    │      │          │電話撥打乙○○使用│              │            │得之財物新台幣壹仟元沒│
│    │      │          │行動電話門號，洽談│              │            │收，如全部或一部不能沒│
│    │      │          │購毒事宜）        │              │            │收時，以其財產抵償之。│
├──┼───┼─────┼─────────┼───────┼──────┼───────────┤
│6   │乙○○│甲○○    │97年9 月13日晚間7 │彰化縣大村鄉過│販賣海洛因  │乙○○販賣第一級毒品，│
│    │      │          │時之前某時。      │溝三巷1 之15號│1000元。    │處有期徒刑柒年拾月，未│
│    │      │          │（購毒方式：甲○○│附近。        │            │扣案之販賣第一級毒品所│
│    │      │          │以公用電話撥打張雅│              │            │得之財物新台幣壹仟元沒│
│    │      │          │玲使用行動電話門號│              │            │收，如全部或一部不能沒│
│    │      │          │，洽談購毒事宜）  │              │            │收時，以其財產抵償之。│
├──┼───┼─────┼─────────┼───────┼──────┼───────────┤
│7   │乙○○│甲○○    │97年9 月18日晚間某│彰化縣大村鄉過│販賣海洛因  │乙○○販賣第一級毒品，│
│    │      │          │時。              │溝三巷1 之15號│1000元。    │處有期徒刑柒年拾月，未│
│    │      │          │（購毒方式：甲○○│附近。        │            │扣案之販賣第一級毒品所│
│    │      │          │以公用電話撥打張雅│              │            │得之財物新台幣壹仟元沒│
│    │      │          │玲使用行動電話門號│              │            │收，如全部或一部不能沒│
│    │      │          │，洽談購毒事宜）  │              │            │收時，以其財產抵償之。│
├──┼───┼─────┼─────────┼───────┼──────┼───────────┤
│8   │乙○○│甲○○    │97年9 月21日晚間  │彰化縣大村鄉過│販賣海洛因  │乙○○販賣第一級毒品，│
│    │      │          │（購毒方式：甲○○│溝三巷1 之15號│1000元。    │處有期徒刑柒年拾月，未│
│    │      │          │以公用電話撥打張  │附近。        │            │扣案之販賣第一級毒品所│
│    │      │          │雅玲使用行動電話門│              │            │得之財物新台幣壹仟元沒│
│    │      │          │號，洽談購毒事宜）│              │            │收，如全部或一部不能沒│
│    │      │          │                  │              │            │收時，以其財產抵償之。│
├──┼───┼─────┼─────────┼───────┼──────┼───────────┤
│9   │乙○○│甲○○    │97年9 月25日上午8 │彰化縣大村鄉過│販賣海洛因  │乙○○販賣第一級毒品，│
│    │      │          │時許              │溝三巷1 之15號│500 元（起訴│處有期徒刑柒年拾月，未│
│    │      │          │（購毒方式：甲○○│附近。        │書誤載為1000│扣案之販賣第一級毒品所│
│    │      │          │以公用電話撥打張雅│              │元）。      │得之財物新台幣伍佰元沒│
│    │      │          │玲使用行動電話門號│              │            │收，如全部或一部不能沒│
│    │      │          │，洽談購毒事宜）  │              │            │收時，以其財產抵償之。│
├──┼───┼─────┼─────────┼───────┼──────┼───────────┤
│10  │乙○○│張海訓    │97年7 月8 時下午4 │彰化縣大村鄉過│販賣1000 元 │乙○○販賣第一級毒品，│
│    │      │（綽號舅阿│時許              │溝三巷附近雜貨│海洛因。    │處有期徒刑柒年拾月，未│
│    │      │、阿海）  │（購毒方式：張海訓│店。          │            │扣案之販賣第一級毒品所│
│    │      │          │以行動電話門號0930│              │            │得之財物新台幣壹仟元沒│
│    │      │          │240372號於當日下午│              │            │收，如全部或一部不能沒│
│    │      │          │4 時許撥打乙○○所│              │            │收時，以其財產抵償之。│
│    │      │          │使用之行動電話門號│              │            │                      │
│    │      │          │0000000000號，談論│              │            │                      │
│    │      │          │交易毒品事宜，此部│              │            │                      │
│    │      │          │分業經張海訓於警偵│              │            │                      │
│    │      │          │訊中證述明確）    │              │            │                      │
│    │      │          │                  │              │            │                      │
├──┼───┼─────┼─────────┼───────┼──────┼───────────┤
│11  │乙○○│張海訓    │97年8 月上旬某日  │彰化縣大村鄉過│販賣1000 元 │乙○○販賣第一級毒品，│
│    │      │          │（購毒方式：張海訓│溝三巷附近雜貨│海洛因。    │處有期徒刑柒年拾月，未│
│    │      │          │以行動電話門號0930│店。          │            │扣案之販賣第一級毒品所│
│    │      │          │240372號撥打乙○○│              │            │得之財物新台幣壹仟元沒│
│    │      │          │所使用行動電話門號│              │            │收，如全部或一部不能沒│
│    │      │          │00 00000000 號，洽│              │            │收時，以其財產抵償之。│
│    │      │          │談交易毒品事宜），│              │            │                      │
│    │      │          │（觀諸卷內行動電話│              │            │                      │
│    │      │          │門號00 00000000 號│              │            │                      │
│    │      │          │之雙向通聯所示，雙│              │            │                      │
│    │      │          │方於97年8 月2 日、│              │            │                      │
│    │      │          │8 、9 、10、11、12│              │            │                      │
│    │      │          │日確實有通話記錄）│              │            │                      │
├──┼───┼─────┼─────────┼───────┼──────┼───────────┤
│12  │乙○○│張海訓    │97年8 月中旬      │彰化縣大村鄉過│販賣1000 元 │乙○○販賣第一級毒品，│
│    │      │          │（購毒方式：張海訓│溝三巷附近雜貨│海洛因。    │處有期徒刑柒年拾月，未│
│    │      │          │以行動電話門號0930│店。          │            │扣案之販賣第一級毒品所│
│    │      │          │240372號撥打乙○○│              │            │得之財物新台幣壹仟元沒│
│    │      │          │所使用行動電話門號│              │            │收，如全部或一部不能沒│
│    │      │          │0000000000號，洽談│              │            │收時，以其財產抵償之。│
│    │      │          │交易毒品事宜），（│              │            │                      │
│    │      │          │觀諸卷內行動電話門│              │            │                      │
│    │      │          │號0000000000號之雙│              │            │                      │
│    │      │          │向通聯所示，雙方於│              │            │                      │
│    │      │          │97年8 月16、18 日 │              │            │                      │
│    │      │          │確實有通話記錄）  │              │            │                      │
├──┼───┼─────┼─────────┼───────┼──────┼───────────┤
│13  │乙○○│賴麒元    │97年8 月某日      │彰化縣大村鄉中│販賣甲基安非│乙○○販賣第二級毒品，│
│    │      │          │（購毒方式：賴麒元│正東路47巷口。│他命500 元。│處有期徒刑肆年貳月，未│
│    │      │          │以行動電話門號0955│              │            │扣案之販賣第二級毒品所│
│    │      │          │146380號撥打乙○○│              │            │得之財物新台幣伍佰元沒│
│    │      │          │所使用行動電話門號│              │            │收，如全部或一部不能沒│
│    │      │          │0000000000號，洽購│              │            │收時，以其財產抵償之。│
│    │      │          │毒品事宜）。      │              │            │                      │
│    │      │          │（觀諸卷內行動電話│              │            │                      │
│    │      │          │門號0000000000號之│              │            │                      │
│    │      │          │雙向通聯所示，顯示│              │            │                      │
│    │      │          │雙方於8 月11、17、│              │            │                      │
│    │      │          │18、19及23日確實有│              │            │                      │
│    │      │          │通話記錄）        │              │            │                      │
├──┼───┼─────┼─────────┼───────┼──────┼───────────┤
│14  │乙○○│賴麒元    │97年8 月          │彰化縣大村鄉中│販賣甲基安非│乙○○販賣第二級毒品，│
│    │      │          │（購毒方式：賴麒元│正東路47巷口。│他命500 元。│處有期徒刑肆年貳月，未│
│    │      │          │以行動電話門號0955│              │            │扣案之販賣第二級毒品所│
│    │      │          │146380號撥打乙○○│              │            │得之財物新台幣伍佰元沒│
│    │      │          │所使用行動電話門號│              │            │收，如全部或一部不能沒│
│    │      │          │0000000000號，洽購│              │            │收時，以其財產抵償之。│
│    │      │          │毒品事宜）。      │              │            │                      │
│    │      │          │（觀諸卷內行動電話│              │            │                      │
│    │      │          │門號0000000000號之│              │            │                      │
│    │      │          │雙向通聯所示，顯示│              │            │                      │
│    │      │          │雙方於8 月11、17、│              │            │                      │
│    │      │          │18、19及23日確實有│              │            │                      │
│    │      │          │通話記錄）        │              │            │                      │
├──┼───┼─────┼─────────┼───────┼──────┼───────────┤
│15  │乙○○│張志維    │97年8 月7 日      │彰化縣大村鄉過│販賣甲基安非│乙○○販賣第二級毒品，│
│    │      │          │（購毒方式：張志維│溝三巷44號。  │他命1000元。│處有期徒刑肆年貳月，未│
│    │      │          │於8 月7 日下午15時│              │            │扣案之販賣第二級毒品所│
│    │      │          │53 分 許以行動電話│              │            │得之財物新台幣壹仟元沒│
│    │      │          │門號0000000000號撥│              │            │收，如全部或一部不能沒│
│    │      │          │打被告所使用之行動│              │            │收時，以其財產抵償之。│
│    │      │          │電話門號0000000000│              │            │                      │
│    │      │          │號（觀諸卷內行動電│              │            │                      │
│    │      │          │話門號0000000000號│              │            │                      │
│    │      │          │之雙向通聯所示，雙│              │            │                      │
│    │      │          │方於上揭時間確實有│              │            │                      │
│    │      │          │通話記錄）        │              │            │                      │
├──┼───┼─────┼─────────┼───────┼──────┼───────────┤
│16  │乙○○│張志維    │97年8 月17日      │彰化縣大村鄉過│販賣甲基安非│乙○○販賣第二級毒品，│
│    │      │          │（購毒方式：乙○○│溝三巷44號。  │他命1000 元 │處有期徒刑肆年貳月，未│
│    │      │          │以不詳電話聯絡張志│              │。          │扣案之販賣第二級毒品所│
│    │      │          │維購買毒品等情）  │              │            │得之財物新台幣壹仟元沒│
│    │      │          │                  │              │            │收，如全部或一部不能沒│
│    │      │          │                  │              │            │收時，以其財產抵償之。│
├──┼───┼─────┼─────────┼───────┼──────┼───────────┤
│17  │乙○○│張志維    │97年8 月18 日中午 │彰化縣大村鄉過│販賣甲基安非│乙○○販賣第二級毒品，│
│    │      │          │（購毒方式：張志維│溝三巷44號。  │他命1000 元 │處有期徒刑肆年貳月，未│
│    │      │          │於8 月18日中午以行│              │。          │扣案之販賣第二級毒品所│
│    │      │          │動電話門號00000000│              │            │得之財物新台幣壹仟元沒│
│    │      │          │91號撥打被告所使用│              │            │收，如全部或一部不能沒│
│    │      │          │之行動電話門號0926│              │            │收時，以其財產抵償之。│
│    │      │          │494013號，洽購毒品│              │            │                      │
│    │      │          │事宜）（觀諸卷內行│              │            │                      │
│    │      │          │動電話門號00000000│              │            │                      │
│    │      │          │13號之雙向通聯所示│              │            │                      │
│    │      │          │，於當日雙方確實有│              │            │                      │
│    │      │          │通話記錄）        │              │            │                      │
├──┼───┼─────┼─────────┼───────┼──────┼───────────┤
│18  │乙○○│賴建霖    │97年7月間某日     │彰化縣大村鄉過│販賣甲基安非│乙○○販賣第二級毒品，│
│    │      │0000000000│（購毒方式：賴建霖│溝三巷44號    │他命500 元。│處有期徒刑肆年貳月，未│
│    │      │（申設人賴│於7 月8 日下午13時│              │            │扣案之販賣第二級毒品所│
│    │      │俊任）自稱│時32分許以行動電話│              │            │得之財物新台幣伍佰元沒│
│    │      │阿旭      │門號0000000000號撥│              │            │收，如全部或一部不能沒│
│    │      │          │打乙○○所使用行動│              │            │收時，以其財產抵償之。│
│    │      │          │電話0000000000號，│              │            │                      │
│    │      │          │聯絡購毒事宜，此部│              │            │                      │
│    │      │          │分業經賴建霖偵查中│              │            │                      │
│    │      │          │證述明確，並有行動│              │            │                      │
│    │      │          │電話門號0000000000│              │            │                      │
│    │      │          │號之雙向通聯在卷可│              │            │                      │
│    │      │          │稽）              │              │            │                      │
├──┼───┼─────┼─────────┼───────┼──────┼───────────┤
│19  │乙○○│賴建霖    │97年8 月間某日    │彰化縣大村鄉過│販賣安非他命│乙○○販賣第二級毒品，│
│    │      │          │（購毒方式：賴建霖│溝三巷44號    │1000元。    │處有期徒刑肆年貳月，未│
│    │      │          │以行動電話門號0987│              │            │扣案之販賣第二級毒品所│
│    │      │          │708403號撥打乙○○│              │            │得之財物新台幣壹仟元沒│
│    │      │          │所使用行動電話0926│              │            │收，如全部或一部不能沒│
│    │      │          │494013號聯絡購毒事│              │            │收時，以其財產抵償之。│
│    │      │          │宜，再觀諸卷內行動│              │            │                      │
│    │      │          │電話0000000000號雙│              │            │                      │
│    │      │          │向通聯所示，雙方於│              │            │                      │
│    │      │          │97年8 月2 、3 、4 │              │            │                      │
│    │      │          │、6 、7 、11、12日│              │            │                      │
│    │      │          │均有通話）        │              │            │                      │
└──┴───┴─────┴─────────┴───────┴──────┴───────────┘


司法院資訊處製作；財團法人民間司法改革基金會備份。
